臺灣基隆地方法院小額民事判決
111年度基小字第2140號
原      告  和泰產物保險股份有限公司

法定代理人  顏思齊  
訴訟代理人  黃于珍  
被      告  郭洧愷  


上列當事人間請求侵權行為損害賠償事件，本院於民國111年9月
6日言詞辯論終結，判決如下：
    主      文
被告應給付原告新臺幣肆萬貳仟柒佰貳拾壹元，及自民國一百一
十一年八月十九日起至清償日止，按週年利率百分之五計算之利
息。
原告其餘之訴駁回。
訴訟費用新臺幣壹仟元，由被告負擔新臺幣柒佰貳拾元，餘由原
告負擔。
本判決原告勝訴部分得假執行；但被告如以新臺幣肆萬貳仟柒佰
貳拾壹元預供擔保，得免為假執行。
    事實及理由
一、本件訴訟標的金額在新臺幣（下同）10萬元以下，依民事訴
    訟法第403條第1項第11款規定，應先經調解；而被告於調解
    期日5日前，經合法通知，無正當理由而不到場，核無同法
    第386條所列各款情形，依同法第436條之12、第436條之23
    、第436條第2項、第385條第1項前段規定，依原告之聲請，
    命即為訴訟之辯論，併准原告之聲請，由其一造辯論而為判
    決。
二、原告主張：被告於民國109年8月2日上午9時1分許，駕駛車
    牌號碼000-0000號自用公務小客車（下稱系爭A車），行經
    新北市○○區○○路0段000號與中山路口處，因支線道左轉彎車
    未讓幹線道直行車優先通行，且未行至交岔路口中心處即左
    轉，撞擊原告所承保車牌號碼000-0000號自用小客車（下稱
    系爭B車），致系爭B車受損，原告依約賠付被保險人修理費
    用5萬9,366元（含零件3萬8,963元及工資2萬403元）後，即
    依保險法第53條規定取得代位求償權，為此依保險法第53條
    及民法第184條第1項、第191條之2規定，請求被告賠償修理
    費用等語。並聲明：被告應給付原告5萬9,366元，及自起訴
    狀繕本送達翌日起至清償日止，按週年利率5%計算之利息。
三、被告經合法通知未到庭，亦未提出書狀為任何聲明或陳述。
四、原告上開主張，已有提出道路交通事故現場圖、新北市政府
    警察局道路交通事故初步分析研判表、道路交通事故照片黏
    貼紀錄表、估價單、電子發票證明聯、受損照片、汽車車籍
    查詢等件影本為證，且有新北市政府警察局111年8月9日新
    北警瑞交字第113696746號函附道路交通事故相關資料附卷
    可憑，而被告經合法通知，無正當理由，未於言詞辯論期日
    到庭，復未提出書狀作何聲明或陳述以供審酌，依民事訴訟
    法第280條第3項準用第1項規定，視同自認，堪認原告之主
    張為真實可採。
五、汽車駛至交岔路口，其左轉彎時，應距交岔路口30公尺前顯
    示方向燈或手勢，換入內側車道或左轉車道，行至交岔路口
    中心處左轉，並不得占用來車道搶先左轉，並應讓直行車先
    行，道路交通安全規則第102條第1項第5款、第7款定有明文
    。又因故意或過失，不法侵害他人之權利者，負損害賠償責
    任；汽車、機車或其他非依軌道行駛之動力車輛，在使用中
    加損害於他人者，駕駛人應賠償因此所生之損害，但於防止
    損害之發生，已盡相當之注意者，不在此限，民法第184條
    第1項前段、第191條之2定有明文。被告於上開時間、地點
    駕駛系爭A車，未依道路交通安全規則第102條第1項第5款、
    第7款規定左轉彎，致與系爭B車發生碰撞，造成系爭B車受
    損，對本件事故之發生自有過失，被告復未舉證證明其對於
    防止損害之發生，已盡相當之注意，且被告之過失行為與系
    爭B車受損間有相當因果關係，應負侵權行為損害賠償責任
    ，而原告已依保險契約給付系爭B車之修復費用，自得依上
    開法律規定代位行使對被告之損害賠償請求權。
六、另負損害賠償責任者，除法律另有規定或契約另有訂定外，
    應回復他方損害發生前之原狀；第1項情形，債權人得請求
    支付回復原狀所必要之費用，以代回復原狀，民法第213條
    第1項、第3項定有明文。但修理材料以新品換舊品，應予折
    舊（最高法院77年度第9次民事庭會議決議一參照）。查系
    爭B車於108年5月8日領照，有汽車車籍查詢在卷足憑，至10
    9年8月2日車禍受損時止，依營利事業所得稅查核準則第95
    條第6款規定：「固定資產提列折舊採用定率遞減法者，以
    一年為計算單位，其使用期間未滿一年者，按實際使用之月
    數相當於全年之比例計算之，不滿一月者，以月計」之方法
    計算結果，使用之時間應以1年3月計，其汽車及附加零件已
    有折舊，原告對於計算折舊並不爭執，應將折舊部分予以扣
    除。本院依行政院所頒固定資產耐用年數表及固定資產折舊
    率之規定，自用小客車之耐用年數為5年，依定率遞減法每
    年折舊千分之369，系爭B車之零件費用3萬8,963元，有原告
    所提估價單為憑，依上開標準計算折舊額為1萬6,645元【計
    算式：①38,9630.369＝14,377，②（38,963－14,377）0.369
     3/12＝2,268，①＋②＝16,645，小數點以下4捨5入，以下同】
    扣除折舊額後，原告所得請求之零件費用為2萬2,318元（計
    算式：38,963－16,645＝22,318），加上不應折舊之工資2萬4
    03元，修復系爭B車之必要費用應為4萬2,721元。
七、從而，原告基於侵權行為及代位求償之法律關係，請求被告
    給付4萬2,721元，及自起訴狀繕本送達翌日即111年8月19日
    起至清償日止，按週年利率5%計算之利息，為有理由，應予
    准許；超過上開範圍的請求，為無理由，應予駁回。
八、本件第一審裁判費為1,000元，此外別無其他費用支出，訴
    訟費用依兩造勝敗比例，由被告負擔720元（42,72159,366
    1,000＝720），餘由原告負擔。　
九、本判決被告敗訴部分，依民事訴訟法第436條之20規定，應
    依職權宣告假執行，併依同法第436條之23準用同法第436條
    第2項，再準用同法第392條第2項規定，酌情宣告被告預供
    相當之擔保金額後得免為假執行。
十、結論：本件原告之訴為一部有理由，一部無理由，依民事訴
    訟法第436條之19第1項、第436條之20、第436條之23、第43
    6條第2項、第385條第1項前段、第79條、第392條第2項，判
    決如主文。　　　
中　　華　　民　　國　　111 　年　　9 　　月　　20　　日
　　　          　基隆簡易庭法　官　陳湘琳
以上正本係照原本作成。
對於本件判決如有不服，應於收受送達後20日內向本院提出上訴
書狀，上訴於本院合議庭，並按他造當事人之人數附具繕本。
當事人之上訴，非以判決違背法令為理由不得為之，上訴狀應記
載上訴理由，表明下列各款事項：
㈠原判決所違背之法令及其具體內容。
㈡依訴訟資料可認為原判決有違背法令之具體事實。
如委任律師提起上訴者，應一併繳納上訴審裁判費。
中　　華　　民　　國　　111 　年　　9 　　月　　20　　日
                            書記官　陳柏宏